臺灣臺北地方法院刑事判決　　　　　　　　　　　　九十二年度易字第一八四一號
　　公　訴　人　臺灣臺北地方法院檢察署檢察官
　　被　　　告　乙○○
　　　　　　　　甲○○
　　　　　　　　丙○○
　　　　　　　　丁○○
　　　　　　　　戊○○
　　　　　　　　庚○○
　　　　　　　　辛○○
　　　　　　　　壬○○
　　　　　　　　癸○○
　　　　　　　　子○○
　　　　　　　　丑○○
　　　　　　　　寅○○
　　　　　　　　卯○○
右列被告因賭博等案件，經檢察官聲請以簡易判決處刑（九十二年度偵字第一０四七
號），本院認不宜以簡易判決處刑，改依通常程序審理，判決如左：
    主  文
癸○○、壬○○共同以賭博為常業，各處有期徒刑陸月，如易科罰金，均以佰元折
算壹日。均緩刑參年。扣案如附表編號一至十七所示之物均沒收之。
甲○○、丙○○、丑○○、寅○○、卯○○共同以賭博為常業，各處有期徒刑月，
如易科罰金，均以佰元折算壹日。均緩刑貳年。扣案如附表編號一至十七所示之物
均沒收之。
乙○○、丁○○、庚○○、辛○○、子○○在公眾得出入之場所賭博財物，各處罰金
壹仟元，如易服勞役，均以參佰元折算壹日。
戊○○在公眾得出入之場所賭博財物，處罰金壹仟元，如易服勞役，以參佰元折算壹
日。扣案如附表編號十八所示之物均沒收之。
    事  實
一、癸○○係設臺北市中山區○○○路○段七十八號一、二樓「玩得富網路資訊社」
    之負責人，明知該商號登記營業項目不包含經營電子遊戲場業，且未依電子遊戲
    場業管理條例規定辦理營利事業登記，不得經營電子遊戲場業，竟基於常業賭博
    及違反電子遊戲場業管理條例之犯意，自民國九十年十月二十日起至九十一年五
    月十四日止，在上址公眾得出入之場所，對外以「戰略顧問資訊社」名義經營電
    腦網路咖啡店，實則於二樓會員區設置「超八」（俗稱水果盤）及「７ＰＫ」撲
    克牌等賭博性電子遊戲機之電腦共三十七臺，且於一樓櫃檯設定得以遙控方式切
    換二樓電腦螢幕至一般遊戲畫面，以躲避警方查緝，並僱用與其有常業賭博及違
    反電子遊戲場業管理條例共同犯意聯絡之壬○○擔任現場負責人，負責現場之經
    營管理；卯○○、丑○○則喬裝會員負責招攬客人；甲○○、丙○○均擔任二樓
    服務人員負責二樓會員區開分服務；寅○○則擔任一樓服務人員負責過濾出入二
    樓賭博場所之賭客及遇警臨檢時通知二樓工作人員之把風工作。其等經營方式採
    會員制，新加入會員需審核國民
    式係由賭客以現金向開分員按一比一、一比二或一比五之比例開分押注，其中「
    ７ＰＫ」開分比例為一比一、「超八」開分比例為一比二或一比五，賭客押注如
    押中則依大牌或小牌之賠率得分，如未押中，則分數歸癸○○所有，賭畢後再由
    賭客依電腦螢幕所示累積或剩餘分數向開分小姐兌換不同點數之「e 點數儲值卡
    」，賭客再持卡至辦公室向壬○○兌換現金，以此方式與不特定之人賭博財物，
    並賴此營利所得維生，以之為常業。嗣於九十一年五月十四日晚間九時四十五分
    許，適有賭客乙○○、丁○○、戊○○、庚○○、辛○○、子○○、己○○（嗣
    到案後另行審結）等人，在該址打玩上開賭博性電子遊戲機賭博財物，為警當場
    搜索查獲，並扣得如附表編號一至十五所示癸○○所有供上述營利行為所用之物
    、編號十六當場賭博之器具、編號十七癸○○所有因上述營利行為所得之收入，
    及編號十八所示戊○○所有供前開賭博行為所用之物。
二、案經臺北市政府警察局移送臺灣臺北地方法院檢察署檢察官偵查起訴。
    理  由
一、訊據被告甲○○、丙○○、寅○○、乙○○、戊○○及辛○○對於右揭事實，於
    警詢、檢察官偵查及本院審理時均坦承不諱（見九十一年度核退字第一八六三號
    偵查卷第五頁至第九頁反面，九十二年度偵字第一０四七號偵查卷第四十頁至第
    四十八頁、第五十七頁至第五十九頁、第七十七頁至第七十八頁，本院九十三年
    十二月二十一日審判筆錄）；被告癸○○、壬○○、丑○○、卯○○、丁○○、
    庚○○及子○○對於右揭事實，於本院審理時均坦承不諱（見同右本院審判筆錄
    ）；復有臺北市政府營利事業登記證影本一紙、臺北市政府警察局刑事警察大隊
    搜索筆錄、扣押筆錄、扣押物品目錄表各一件及現場照片六十八張在卷可憑（見
    九十一年度核退字第一八六三號偵查卷第五十三頁，九十二年度偵字第一０四七
    號偵查卷第三十一頁至第三十四頁、第一○五頁至一一六頁），並有如附表所示
    之物品扣案可資佐證。是由前述補強證據，足資擔保被告等分別於警詢、檢察官
    偵查及本院審理中所為前開任意性自白具有相當程度之真實性，而得使本院確信
    被告等前述自白與事實相符。揆諸刑事訴訟法第一百五十六條第一項「被告之自
    白，非出於強暴、脅迫、利誘、詐欺、違法羈押或其他不正之方法，且與事實相
    符者，得為證據。」及第二項「被告之自白，不得作為有罪判決之唯一證據，仍
    應調查其他必要之證據，以察其是否與事實相符。」規定，本院自得依被告等前
    述自白及各項補強證據認定被告等確有右揭犯行。從而本件事證明確，被告癸○○、壬○○、甲○○、丙○○、丑○○、寅○○、卯○○、乙○○、丁○○、庚○○、辛○○、子○○、戊○○之犯行均堪認定，應依法論科。
二、核被告癸○○、壬○○、甲○○、丙○○、丑○○、寅○○、卯○○所為，均係
    違反電子遊戲場業管理條例第十五條規定，應依同條例第二十二條規定論處，並
    犯刑法第二百六十七條之常業賭博罪。被告乙○○、丁○○、庚○○、辛○○、
    子○○、戊○○所為，均係犯刑法第二百六十六條第一項前段之賭博罪。被告癸○○係「玩得富網路資訊社」之負責人、被告壬○○為現場負責人、被告卯○○
    、丑○○均負責喬裝會員負責招攬客人、被告甲○○、丙○○均擔任二樓服務人
    員負責二樓會員區開分服務、被告寅○○則擔任一樓服務人員負責過濾出入二樓
    賭博場所之賭客及遇警臨檢時通知二樓工作人員之把風工作，其等就右揭違反電
    子遊戲場業管理條例及常業賭博之犯行，均有犯意聯絡及行為分擔，俱為共同正
    犯被告癸○○等人未依規定辦理電子遊戲場業營利事業登記而經營電子遊戲場業
    ，其行為本即具繼續性質，核屬單純一罪。被告癸○○、壬○○、甲○○、丙○○、丑○○、寅○○、卯○○以違反電子遊戲場業管理條例第十五條規定之方法
    ，用以犯常業賭博罪，其所犯電子遊戲場業管理條例第二十二條之罪與刑法第二
    百六十七條之罪間有方法結果之牽連關係，應從一重之常業賭博罪處斷（最高法
    院九十一年度臺非字第一○八號判決意旨參照，見本院卷）。本案聲請簡易判決
    處刑書雖未記載被告癸○○、壬○○、甲○○、丙○○、丑○○、寅○○、卯○○違反電子遊戲場業管理條例部分之犯罪事實及所犯法條，惟該違反電子遊戲場
    業管理條例部分之犯罪事實及應適用之法條業經實行公訴檢察官於本院審理時當
    庭補充，「依檢察一體之原則，實行公訴檢察官有權更正起訴書所引應適用之法
    條，故應以實行公訴檢察官之更正法條作為『檢察官所引應適用之法條』」（臺
    灣高等法院（九十）廳刑一字第○○二九九號函參照，見本院卷），且此部分犯
    罪事實與其所犯常業賭博罪間，具有牽連犯之裁判上一罪關係，依審判不可分原
    則，為起訴效力所及，本院自應併予審究。爰審酌被告癸○○為「玩得富網路資
    訊社」之負責人、壬○○為現場負責人，均負責該商店之經營管理；被告甲○○
    、丙○○、丑○○、寅○○、卯○○均為受僱之員工；被告乙○○、丁○○、庚○○、辛○○、子○○、戊○○則均為賭客，其等犯罪之動機、目的、手段、犯
    罪情節之輕重、所生對社會風氣之危害及犯罪後均坦承犯行、態度良好等一切情
    狀，各量處如主文所示之刑，並分別諭知易科罰金、易服勞役之折算標準，以資
    懲儆。又被告癸○○、壬○○、甲○○、丙○○、丑○○、寅○○、卯○○前均
    未曾受有期徒刑以上之刑之宣告，有臺灣高等法院被告全國前案紀錄表各一件存
    卷可按（見本院卷(二)），其等因短於失慮，致罹刑章，經此次偵審程序及刑之宣
    告後，應能知所警惕，信無再犯之虞，本院認對其等所宣告之刑以暫不執行為適
    當，爰均依刑法第七十四條第一款規定併予宣告如主文所示之緩刑，以勵自新。
    末查扣案如附表編號一至十五所示之物，為被告癸○○所有供上述營利行為所用
    之物；編號十七所示之物，為被告癸○○所有因上述營利行為所得之收入；編號
    十八所示之物，為被告戊○○所有供前開賭博行為所用之物，業據被告癸○○、
    壬○○、戊○○供明在卷（見九十二年度偵字第一○四七號偵查卷第五十八頁反
    面、本院九十三年十二月二十一日審判筆錄第六頁），爰依刑法第三十八條第一
    項第二款、第三款規定均宣告沒收之。另扣案如附表編號十六所示之物，為當場
    賭博之器具，不問屬於犯人與否，均應依刑法第二百六十六條第二項規定宣告沒
    收之。至扣案「玩得富網路資訊社」之臺北市營利事業登記證影本一張，雖得作
    為本案之證據資料，然尚難認定係被告等供犯罪所用之物而與本案構成要件事實
    有直接關聯性；又扣案新臺幣二十萬元，係被告癸○○所有擬給付裝潢公司之裝
    潢費用，此據被告癸○○、壬○○於本院審理時供明在卷（本院九十三年十二月
    二十一日審判筆錄第六頁），非供本案犯罪所用之物，爰均不為沒收之諭知。
據上論斷，應依刑事訴訟法第四百五十二條、第二百九十九條第一項前段，電子遊戲
場業管理條例第二十二條，刑法第十一條前段、第二十八條、第二百六十六條第一項
前段、第二項、第二百六十七條、第五十五條、第四十一條第一項前段、第四十二條
第二項、第七十四條第一款、第三十八條第一項第二款、第三款，罰金罰鍰提高標準
條例第一條前段、第二條，判決如主文。
本案經檢察官劉承武到庭執行職務
中　　　華　　　民　　　國　　九十三　　年　   十二 　  月　　 三十 　　日
                                臺灣臺北地方法院刑事第八庭
                                    審判長法  官 陳德民
                                          法  官 孫曉青
                                          法  官 張筱琪
如不服本判決，應於判決送達後十日內，向本院提出上訴狀。
右正本證明與原本無異。
                                          書記官 李玟郁
中　　　華　　　民　　　國　　九十三　　年　　 十二 　　月　　三十一　　日
附錄法條：
電子遊戲場業管理條例第十五條
未依本條例規定辦理營利事業登記者，不得經營電子遊戲場業。
電子遊戲場業管理條例第二十二條
違反第十五條規定者，處行為人一年以下有期徒刑、拘役或科或併科新台幣五十萬元
以上二百五十萬元以下罰金。
中華民國刑法第二百六十六條
(普通賭博罪與沒收物)
在公共場所或公眾得出入之場所賭博財物者，處一千元以下罰金。但以供
人暫時娛樂之物為賭者，不在此限。
當場賭博之器具與在賭檯或兌換籌碼處之財物，不問屬於犯人與否，沒收
之。
中華民國刑法第二百六十七條
(常業賭博罪)
以賭博為常業者，處二年以下有期徒刑，得併科一千元以下罰金。
附表：
一、營業總表（含贈分表、開贈表、抄分表）一本。
二、營業進出表一本。
三、營業分析表一本。
四、開贈表一本。
五、玩得富網路資訊社明細表一本。
六、電訪客人文詞內容表三張。
七、客戶電訪紀錄表一本。
八、薪資表一本。
九、人事資料卡一本。
十、７ＰＫ、超八玩法表一張。
十一、會員名冊二本。
十二、會員卡四十三張。
十三、ｅ點數儲值卡六十張（二百點十四張、五十點二十五張、十點二十一張）。
十四、遙控器一組。
十五、營業收入日報表一本。
十六、電腦（含螢幕、主機及鍵盤）三十七組。
十七、四萬七千五百元（營業收入）。
十八、被告戊○○之會員卡一張、ｅ點數儲值卡二張（均為五十點，見九十二年度偵
      字第一０四七號偵查卷第六十頁）。
